Inventaris van het archief van de Directie Arbeidsverhoudingen van het Ministerie van Sociale Zaken en Werkgelegenheid, (1983) 1995 - 2001 ( 2004)
Nationaal Archief, Den Haag
- Arbeidsverhoudingen., 1
  - Taak., 1.2
    - Onderzoek naar de Arbeidsverhoudingen., 1.2.3
      - Stukken betreffende het uitvoeren van de beleidsplanning en het doen van onderzoek inzake de arbeidsverhoudingen in Nederland., 1995 - 2001; 75-78
        - Deel 3a,2000, 77; pak
        - Deel 3b,2000 - 2001, 78; pak
      - Stukken betreffende het doen uitvoeren van onderzoeken op het gebied van arbeidsverhoudingen., 1997 - 2001; 79-90
        - Deel 1,1997, 79; pak
        - Deel 2,1998, 80; pak
        - Deel 3,1999, 81; pak
        - Deel 4a,2000, 82; pak
        - Deel 4b,2000, 83; pak
        - Deel 5,2000, 84; pak
        - Deel 6,2000, 85; pak
        - Deel 7,2000 - 2001, 86; pak
        - Deel 8,2001, 87; pak
        - Deel 9a,2001, 88; pak
        - Deel 9b,2001, 89; omslag
        - Deel 10,2001, 90; pak
      - Rapport van de eerste fase van het project Arbeidsverhoudingen op Ondernemingsniveau (AVON), met begeleidende brief., 1999; 91; omslag
    - Internationale zaken., 1.2.4
      - Algemeen., 1.2.4.1
        - Stukken betreffende het bepalen van standpunten inzake diverse internationale regelingen, alsmede het deelnemen aan vergaderingen van diverse internationale organisaties, tevens het opstellen van bijdragen aan Nederlandse rapportages over de naleving van diverse verdragen., 1983 - 2001; 92-107
          Het betreft verdragen en regelingen van zowel de Europese Unie als de Verenigde Naties.
          - Deel 1,1983 - 1992, 92; pak
            Het dossier is gevormd door de Directie Sociaal Arbeidsbeleid van het Directoraat-Generaal van de Arbeid.
          - Deel 2,1995 - 1996, 93; pak
          - Deel 3,1995, 94; pak
          - Deel 4a,1995 - 1996, 95; pak
          - Deel 4b,1996, 96; pak
          - Deel 5,1997, 97; pak
          - Deel 6,1997, 98; pak
          - Deel 7,1997, 99; pak
          - Deel 8,1997 - 1999, 100; pak
          - Deel 9,1998 - 1999, 101; pak
          - Deel 10,1999 - 2000, 102; pak
          - Deel 11,2000, 103; pak
          - Deel 12,2000 - 2001, 104; omslag
          - Deel 13a,2000 - 2001, 105; pak
          - Deel 13b,2001, 106; pak
          - Deel 14,2001, 107; pak
        - Nota aan de minister inzake recente ontwikkelingen op het gebied van arbeidsvoorwaarden in België en Duitsland., 1995; 108; stuk
        - Stukken betreffende het bepalen van de rol van werknemers in Europese vennootschappen., 1997 - 1998; 109; pak
        - Stukken betreffende het voorbereiden van een standpunt inzake geschillen tussen Nederlandse bedrijven en de Duitse Urlaubs- und Lohnausgleichskasse over de toepassing van een Duitse vakantiegeldregeling op in Duitsland gedetacheerde Nederlandse werknemers., 1997 - 2002; 110-111
          - 1997 - 1999, 110; pak
          - 2000 - 2002, 111; omslag
        - Stukken betreffende het organiseren en verslagleggen van werkbezoeken aan Ottawa en Washington voor het uitwisselen van ervaring op het gebied van gelijke beloning en de bestrijding van leeftijdsdiscriminatie, alsmede het aanbieden van verslagen van de werkbezoeken aan de Tweede Kamer., 2001 - 2002; 112-115
          - Deel 1a,2001, 112; pak
          - Deel 1b,2001, 113; pak
          - Deel 2a,2001, 114; pak
          - Deel 2b,2001 - 2002, 115; pak
      - Europese Unie., 1.2.4.2
        - Stukken betreffende het opstellen van bijdragen aan de schriftelijke opmerkingen van de Nederlandse regering op diverse verzoeken om een prejudiciële beslissing van het Europese Hof van Justitie., 1992 - 2001; 116-125
          - Deel 1,1992 - 1994, 116; pak
          - Deel 2,1995, 117; pak
          - Deel 3a,1997, 118; omslag
          - Deel 3b,1998, 119; pak
          - Deel 4,1999, 120; pak
          - Deel 5,2000, 121; pak
          - Deel 6,2000 - 2001, 122; pak
          - Deel 7a,2001, 123; pak
          - Deel 7b,2001, 124; pak
          - Deel 8,2001, 125; pak
        - Stukken betreffende het voorbereiden van een departementaal standpunt inzake het voorstel van de Europese Commissie van de EU tot invoering van een boordcomputer voor de controle op rij- en rusttijden., 1995 - 1996; 126; omslag
        - Stukken betreffende het opstellen en indienen van een voorstel voor de Wet op de Europese Ondernemingsraden ter implementatie van de richtlijn 1994/45/EG van de Raad van de Europese Unie., 1995 - 1999; 127-131
          - Deel 1,1995 - 1996, 127; omslag
          - Deel 2,1996, 128; pak
          - Deel 3,1996, 129; pak
          - Deel 4,1996, 130; pak
          - Deel 5,1997 - 1999, 131; pak
        - Stukken betreffende het voorbereiden van het beleid inzake Europese ondernemingsraden., 1995 - 1999; 132-133
          - 1995 - 1996, 132; pak
          - 1997 - 1999, 133; pak
        - Stukken betreffende het informeren van de minister en de staatssecretaris over het opstellen van wetten en richtlijnen ter implementatie van richtlijnen van de Europese Unie., 1995 - 2001; 134-148
          - Deel 1,1995, 134; omslag
          - Deel 2,1998, 135; pak
          - Deel 3a,1999, 136; pak
          - Deel 3b,1999, 137; omslag
          - Deel 4,1999, 138; omslag
          - Deel 5,1999 - 2000, 139; pak
          - Deel 6,2000, 140; pak
          - Deel 7,2000, 141; pak
          - Deel 8,2000, 142; pak
          - Deel 9,2000, 143; pak
          - Deel 10a,2001, 144; pak
          - Deel 10b,2001, 145; pak
          - Deel 11a,2001, 146; pak
          - Deel 11b,2001, 147; pak
          - Deel 12,2001, 148; pak
        - Stukken betreffende het informeren van de directeur-generaal inzake het overleg van de experts arbeidsrecht van de Europese Unie over de privacy-bescherming van persoonsgegevens van werknemers., 1997 - 1999; 149; omslag
        - Stukken betreffende het beantwoorden van Kamervragen inzake de melding van bestemmingsheffingen als zijnde steunmaatregelen in de zin van artikel 92 van het verdrag van de Europese Unie., 1998; 150; pak
          De vragen werden gesteld naar aanleiding van een krantenartikel over een controverse tussen het Hoofdbedrijfschap Ambachten en drie optiekketens over de bestemmingsheffing ten behoeve van een collectieve reclamecampagne.
        - Stukken betreffende het mede bepalen van een standpunt met de Commissie Internationale Sociaal-Economische Aangelegenheden inzake de Europese sociale dialoog., 1998; 151; omslag
        - Stukken betreffende het voorbereiden van de reactie van de Nederlandse regering inzake de tweede mededeling van de Europese Commissie van de EU over de Europese sociale dialoog, alsmede het informeren van de Tweede Kamer over dit standpunt., 1998 - 1999; 152; pak
      - Verenigde Naties., 1.2.4.3
        - Stukken betreffende het opstellen van een bijdrage aan de dertiende Nederlandse rapportage over de naleving van het Verdrag van de Verenigde Naties inzake de uitbanning van alle vormen van rassendiscriminatie., 1995 - 1998; 153; omslag
        - Stukken betreffende het voorbereiden van de Nederlandse rapportage aan het Comité voor de positie van de vrouw van de Verenigde Naties., 2001; 154-155
          - Deel 1,2001, 154; pak
          - Deel 2,2001, 155; pak
      - International Labor Organisation., 1.2.4.4
        - Stukken betreffende het bepalen van een standpunt over het International Labor Organisation-project Combating discirmination against migrant workers and ethnic minorities in the world of work., 1992 - 1997; 156; omslag
        - Stukken betreffende het opstellen van een instructie voor de deelnemers van het ministerie aan de expertmeeting van de International Labour Organization op 15 - 19 mei over arbeidskrachten van wie de rechten niet worden beschermd door een arbeidscontract., 2000; 157; omslag
    - Collectieve Arbeidsvoorwaardenvorming en Medezeggenschap., 1.2.5
      - Overleg centraal en decentraal niveau., 1.2.5.1
        - Stukken betreffende het voorbereiden van het overleg met de Sociaal-Economische Raad (SER) inzake het adviesprogramma van deze organisatie., 1994 - 2001; 158-174
          - Het vragen van advies aan de Sociaal-Economische Raad inzake de samenstelling van het bestuur van deze organisatie.1994 - 1999, 158-159
            - Zittingsperiode 1 april 1994 - 1 april 1996,1994, 158; pak
            - Zittingsperiode 1 april 1998 - 1 april 2000,1997 - 1999, 159; pak
          - Het wijzigen van het aantal leden van de Sociaal-Economische Raad, alsmede het beantwoorden van Kamervragen inzake de benoemingsprocedure,1995, 160; pak
          - Het voeren van overleg met de Sociaal-Economische Raad inzake het adviesaanvraagbeleid,1995 - 1996, 161; pak
          - Het vragen van advies aan de Sociaal-Economische Raad inzake de opheffing van de SER-commissies Sociale Voorzieningen en Sociale Werkvoorzieningen,1995 - 1996, 162; pak
          - Het vragen van advies aan de Sociaal-Economische Raad inzake voorgenomen maatregelen op sociaal en economisch gebied,1997, 163; pak
          - Adviesprogramma's 1998 en 1999,1997 - 1998, 164; pak
          - Het vragen van advies aan de Commissie Herziening Fusiecode van de Sociaal-Economische Raad inzake wijziging van de fusiecode,1997 - 1999, 165; omslag
          - Het opstellen van een nota aan de bewindslieden over het afzien van een adviesaanvraag aan de Sociaal-Economische Raad over zelfstandigen zonder personeel,2000, 166; omslag
          - Nota's aan de minister ter voorbereiding van het overleg met de Sociaal-Economische Raad,1997 - 1999, 167; pak
          - Adviesprogramma's 1995 en 1996.1995, 168-169
            - Deel 1a,1995, 168; pak
            - Deel 1b,1995, 169; pak
          - Adviesprogramma 1999,1998, 170; pak
            Bevat tevens het Werkprogramma 1998 van de SER.
          - Adviesprogramma 2000.1999, 171-172
            - Deel 1,1999, 171; pak
            - Deel 2,1999, 172; pak
          - Adviesprogramma 2001,2000, 173; pak
          - Adviesprogramma 2002,2001, 174; pak
        - Stukken betreffende het voeren van periodiek overleg met de Vereniging van Ondernemingen in de Metaal-, Electronica- en Elektrotechnische Industrie en Aanverwante Sectoren (Vereniging FME) over diverse aangelegenheden., 1995; 175; omslag
        - Stukken betreffende het voorbereiden van het overleg met de Nederlandse Zorgfederatie (NZF) over arbeidsvoorwaarden en werkgelegenheid in de zorgsector., 1995; 176; omslag
        - Stukken betreffende het bemiddelen tussen de Federatie van Land- en Tuinbouworganisaties enerzijds en de Voedingsbond van de Federatie Nederlandse Vakbeweging en de Voedings- en Industriebond van het Christelijk Nationaal Vakverbond anderzijds bij de onderhandelingen voor de collectieve arbeidsvoorwaarden voor de tuinbouw., 1995 - 1996; 177; omslag
        - Stukken betreffende het bemiddelen tussen organisaties van werkgevers en werknemers bij onderhandelingen voor de collectieve arbeidsvoorwaarden (CAO's), alsmede het informeren van de Commissie voor de Verzoekschriften van de Tweede Kamer naar aanleiding van een klacht van Discover Reizen CV over de toepassing van de CAO Besloten Busvervoer., 1995 - 1996; 178; pak
        - Stukken betreffende het evalueren van het werkgelegenheidsbeleid in samenspraak met werkgevers en vakbonden., 1995 - 1996; 179; omslag
        - Stukken betreffende het voeren van overleg met de sociale partners inzake werkgelegenheid en inkomen., 1995 - 1996; 180-181
          - De vakbonden,1995 - 1996, 180; pak
          - De werkgeversverenigingen,1995 - 1996, 181; pak
        - Stukken betreffende het voorbereiden van het arbeidsvoorwaardenoverleg met sociale partners., 1995 - 2002; 182-194
          - 1995, 182-183
            - Deel 1a,1995, 182; pak
            - Deel 1b,1995, 183; pak
          - 1996, 184; pak
          - 1997, 185-186
            - Deel 1,1997, 185; pak
            - Deel 2,1997, 186; pak
          - 1998, 187-188
            - Deel 1,1998, 187; pak
            - Deel 2,1998, 188; pak
          - 1999, 189-191
            - Deel 1a,1999, 189; pak
            - Deel 1b,1999, 190; pak
            - Deel 2,1999, 191; omslag
          - 2000 - 2002, 192-194
            - Deel 1,2000 - 2001, 192; pak
            - Deel 2a,2001, 193; pak
            - Deel 2b,2002, 194; omslag
        - Stukken betreffende het voeren van het Centraal Arbeidsvoorwaardenoverleg., 1996 - 2001; 195-208
          - Najaarsoverleg 1996.1996 - 1997, 195-196
            - Deel 1a,1996, 195; pak
            - Deel 1b,1996 - 1997, 196; pak
              Bevat tevens stukken betreffende het informeren van de Tweede Kamer.
          - Voorjaarsoverleg 1997,1997, 197; pak
          - Najaarsoverleg 1997,1997, 198; pak
          - Voorjaarsoverleg 1998,1998, 199; pak
          - Najaarsoverleg 1998,1998, 200; pak
          - Voorjaarsoverleg en voorjaarsrapportage 1999,1999, 201; pak
          - Voorjaarsoverleg en voorjaarsrapportage 2000,2000, 202; pak
          - Najaarsrapportage 2000,2000, 203; pak
          - Voorjaarsrapportage 2001.2001, 204-205
            - Deel 1,2001, 204; pak
            - Deel 2,2001, 205; pak
          - Najaarsrapportage 2001,2001, 206; pak
          - Overleg met de Regiegroep van het Centraal Arbeidsvoorwaardenoverleg.1999 - 2001, 207-208
            - 1999, 207; pak
            - 2000 - 2001, 208; pak
        - Stukken betreffende het voeren van overleg binnen diverse werk- en projectgroepen inzake verschillende onderwerpen op het gebied van arbeidsverhoudingen., 1998 - 1999; 209; omslag
        - Stukken betreffende het voeren van overleg met belangenorganisaties en de Sociaal-Economische Raad en het bepalen van standpunten inzake wetsvoorstellen van Tweede Kamerleden en ministers., 2000 - 2001; 210; pak
      - Arbeidsverhoudingen en arbeidsvoorwaardenvorming., 1.2.5.2
        - Stukken betreffende het garant staan voor schadeclaims van een zevental Instituten Ziektekostenvoorziening voor Ambtenaren ingediend bij een achttal ziekenhuizen., 1989 - 1997; 211; pak
          Openbaarheid beperkt tot 1 januari 2040
          De schadeclaims waren het gevolg van de overgang van diverse instellingen in het ziekenhuiswezen naar de Centrale Arbeidsovereenkomst voor het ziekenhuiswezen. Bevat persoonsgegevens van de personen op wie de claims betrekking hadden.
        - Stukken betreffende het voorbereiden van een dispensatieregeling voor het minimumloon., 1994 - 1995; 212-213
          - Het vragen van advies aan de Sociaal-Economische Raad inzake een dispensatieregeling voor het minimumloon,1994 - 1995, 212; pak
          - Het tot stand komen van het wetsvoorstel Tijdelijke Dispensatie Wet Minimumloon,1995, 213; pak
        - Stukken betreffende het vragen van advies aan de Sociaal-Economische Raad inzake het voornemen in de Wet Minimumloon en Minimumvakantiebijslag een voorziening op te nemen die de mogelijkheid biedt tijdelijk af te wijken van het wettelijk minimumloon voor werknemers met een grote afstand tot de arbeidsmarkt., 1994 - 1995; 214; pak
        - Stukken betreffende het voorbereiden van het beleid inzake dispensatie van het wettelijk minimumloon en het algemeen verbindend verklaren van de collectieve arbeidsovereenkomsten, alsmede het aanbieden van de Nota inzake dispensatie van het wettelijk minimumloon aan de Tweede Kamer., 1994 - 1996; 215; omslag
        - Stukken betreffende het voeren van overleg met de minister van Economische Zaken inzake het wetsvoorstel Beëindiging Havenbijdrageregeling., 1995; 216; omslag
        - Stukken betreffende het vragen van advies aan de Sociaal-Economische Raad inzake de beperking van de gang naar de rechter met betrekking tot de ontbinding van arbeidsovereenkomsten., 1995; 217; omslag
        - Stukken betreffende het voorbereiden van het advies aan de minister van Volksgezondheid, Welzijn en Sport (VWS) inzake de arbeidsvoorwaardenontwikkeling in de VWS-sector., 1995 - 1996; 218; omslag
        - Stukken betreffende het wijzigen van het Delegatiebesluit 1993., 1995 - 1998; 219-221
          Zie ook rubriek 1.2.6.1.
          - Adviesaanvraag aan de Stichting van de Arbeid met betrekking tot het ontslag,1995, 219; omslag
          - Overgang van de adviestaak van de Gemeenschappelijke Medische Dienst op bedrijfsverenigingen, alsmede wijziging inzake de ontslagbescherming van werknemers die optreden als werknemersvertegenwoordiger bij de uitvoering van pre-akkoorden,1995 - 1996, 220; omslag
            Bevat tevens stukken betreffende het wijzigen van artikel 6 van het Buitengewoon Besluit Arbeidsverhoudingen (BBA)1945 in verband met het verlengen van de delegatiebevoegdheid.
          - Intrekking van artikel 12, onderdeel i en bijlage I inzake ontslagbescherming van leden van personeelsvertegenwoordigingen in ondernemingen met minder dan 50 werknemers,1997 - 1998, 221; omslag
        - Stukken betreffende het voorbereiden van het arbeidsvoorwaardenbeleid voor overheidspersoneel., 1995 - 2000; 222-223
          - 1995 - 1999, 222; omslag
          - 2000, 223; omslag
        - Stukken betreffende het tot stand komen van beleid en het adviseren van de minister inzake het algemeen verbindend verklaren van collectieve arbeidsovereenkomsten., 1995 - 2001; 224-236
          - Deel 1,1995, 224; pak
          - Deel 2,1996 - 1997, 225; pak
          - Deel 3,1997, 226; pak
          - Deel 4,1998, 227; pak
          - Deel 5,1998, 228; pak
          - Deel 6a,1999, 229; pak
          - Deel 6b,1999, 230; pak
          - Deel 7a,2000, 231; pak
          - Deel 7b,2000, 232; omslag
          - Deel 8,2000, 233; pak
          - Deel 9,2000 - 2001, 234; omslag
          - Deel 10a,2001, 235; pak
          - Deel 10b,2001, 236; pak
        - Stukken betreffende het toelichten van het standpunt inzake de Notitie Afronding project herverdeling onbetaalde arbeid aan de minister., 1996; 237; omslag
        - Stukken betreffende het tot stand komen van het voorstel voor de Wet tot wijziging van de Wet Minimumloon en Minimumvakantiebijslag in verband met de mogelijkheid van een tijdelijke afwijking (wetsvoorstel Dispensatie Wettelijk Minimumloon), alsmede het aanbieden van het wetsvoorstel aan de Tweede Kamer., 1996 - 1997; 238-239
          - 1996, 238; pak
          - 1997, 239; pak
        - Stukken betreffende het voorbereiden van standpunten inzake diverse arbeidsgeschillen., 1996 - 1997; 240; omslag
        - Stukken betreffende het tot stand komen van het arbeidsvoorwaardenbeleid., 1996 - 2001; 241-243
          - 1996 - 1997, 241; pak
          - 1998 - 1999, 242; pak
            Bevat tevens stukken betreffende het aanbieden aan de Eerste en Tweede Kamer van het rapport Arbeidsvoorwaardenontwikkelingen in 1998 van de Arbeidsinspectie.
          - 2000 - 2001, 243; pak
        - Stukken betreffende het tot stand komen van beleid inzake het algemeen verbindend verklaren van de Collectieve Arbeidsovereenkomsten in samenspraak met de Stichting van de Arbeid., 1998; 244; pak
        - Stukken betreffende het aanbieden van het rapport Toepassing Wet Minimumloon en Minimumvakantiebijslag in 1997 van de Arbeidsinspectie aan de Eerste - en Tweede Kamer, alsmede het beantwoorden van vragen van belastingadviseurs., 1998 - 1999; 245; omslag
        - Stukken betreffende de Adviescommissie Duaal Ontslagstelsel., 1998 - 2000; 246-252
          - Instelling van de commissie in samenwerking met de minister van Justitie,1998 - 1999, 246; pak
          - Vergaderstukken van de commissie.1999 - 2000, 247-251
            - 1 - 15,1999, 247; pak
            - 16 - 63,1999, 248; pak
            - 64 - 113,1999 - 2000, 249; pak
            - 114 - 151,2000, 250; pak
            - 152 - 175,2000, 251; pak
          - Aanbieding van het advies van de commissie aan de Eerste - en Tweede Kamer,2000, 252; pak
        - Stukken betreffende het toepassen van de nieuwe Mededingingswet in relatie tot de arbeidsverhoudingen in Nederland., 1999; 253; omslag
        - Stukken betreffende het mede voorbereiden van een wetsvoorstel tot wijziging van titel 7.10 (arbeidsovereenkomst) van het Burgerlijk Wetboek met betrekking tot het concurrentiebeding., 1999 - 2001; 254; omslag
        - Stukken betreffende het bepalen van een kabinetsstandpunt ten opzichte van het besluit van de Sociaal-Economische Raad Fusiegedragsregels 2000 inzake de bescherming van werknemers., 2000 - 2001; 255; omslag
          Zie ook inv.nr. 58.
        - Nota's van de directeur Arbeidsverhoudingen aan de directeuren-generaal inzake de Stuurgroep Impuls Beroepsonderwijs en Scholing (Stuurgroep Borstlap)., 2001; 256; omslag
        - Stukken betreffende het beantwoorden van de vragen van het Tweede Kamerlid G. Wilders naar aanleiding van de notitie Representativiteit van de sociale partners in Nederland in internationaal perspectief., 2001; 257; pak
      - Medezeggenschapsstructuur., 1.2.5.3
        - Stukken betreffende het tot stand komen van de herziening van de Wet op de Ondernemingsraden., 1994 - 1998; 258-264
          - Deel 1,1994 - 1995, 258; pak
          - Deel 2,1995, 259; pak
          - Deel 3,1996, 260; pak
          - Deel 4,1997, 261; pak
          - Deel 5,1997, 262; pak
          - Deel 6,1997, 263; pak
          - Deel 7,1998, 264; pak
        - Stukken betreffende het bepalen van een standpunt inzake het ontwerp-Besluit Heffing Scholing en Vorming Ondernemingsraadsleden Overheid., 1995; 265; omslag
        - Stukken betreffende het tot stand komen van de notitie De positie van de vakbeweging in overheidsperspectief., 1995; 266; omslag
        - Stukken betreffende het tot stand komen van een standpunt inzake de Regeling van de medezeggenschap van het overheidspersoneel in de Wet op de Ondernemingsraden., 1995; 267; omslag
        - Stukken betreffende het voeren van overleg met vakbonden en bedrijven over de herziening van de Wet op de Ondernemingsraden, alsmede het informeren van de Vaste Commissie voor Sociale Zaken en Werkgelegenheid van de Tweede Kamer., 1995 - 1996; 268; pak
        - Stukken betreffende het voorbereiden van het beleid inzake medezeggenschap, alsmede het leveren van een bijdrage aan de totstandkoming van het Besluit Medezeggenschap Defensie., 1996 - 1999; 269; omslag
        - Stukken betreffende het behandelen van een klacht van opleidings- en trainingsinstituut Infácy BV over een besluit van het Gemeenschappelijk Begeleidingsinstituut Ondernemingsraden., 1997; 270; pak
        - Stukken betreffende het voeren van overleg inzake de problemen rond de betrokkenheid van de Sociaal-Economische Raad bij scholing en vorming van ondernemingsraadsleden in de overheidssector., 1997; 271; omslag
        - Stukken betreffende het voorbereiden van het beleid inzake de Wet op de ondernemingsraden, alsmede het informeren van de Eerste - en Tweede Kamer over het rapport Naleving van de Wet op de ondernemingsraden: stand van zaken 1997., 1997 - 1998; 272; pak
          Bevat 2 diskettes en een button aan te vragen onder inv.nr. 790.
        - Twee diskettes en een button behorende bij inventarisnummer 272., 1997 - 1998; 657; omslag
          Niet raadpleegbaar
        - Stukken betreffende het voeren van overleg met de Sociaal-Economische Raad over de maatregelen ter verbetering van het functioneren van de bedrijfscommissies., 1997 - 1999; 273; omslag
        - Stukken betreffende het adviseren van de minister over uitspraken van de Ondernemingskamer inzake de gemeentelijke ondernemingsraden in Overijssel., 1999; 274; omslag
        - Stukken betreffende het bepalen van een standpunt inzake de rol en positie van de vakbonden binnen de Centrale Commissie voor de Rijnvaart., 2001; 275; omslag
        - Stukken betreffende het bepalen van een standpunt voor behandeling in de Eerste Kamer van de Notitie (zelf)regulering: relatie wetgever, sociale partners/medezeggenschapsorgaan in de arbeidsverhoudingen., 2001; 276; pak
      - Publiekrechtelijke bedrijfsorganisatie., 1.2.5.4